臺灣嘉義地方法院民事判決　九十年度訴字第七七四號
　　原　　　告　丙○○○
　　被　　　告　乙○○
　　訴訟代理人　甲○○
右當事人間請求損害賠償事件，本院判決如左：
　　主　　　文
被告應給付原告新台幣伍萬壹仟捌佰陸拾參元及自民國九十年九月五日起至清償日止按年
息百分之五計算之利息。
原告其餘之訴駁回。
訴訟費用由被告負擔二分之一，餘由原告負擔。
本件原告勝訴部分於原告以新台幣壹萬柒仟元為被告供擔保後得假執行；但被告如於假執
行程序實施前，以新臺幣伍萬壹仟捌佰陸拾參元為原告預供擔保，得免為假執行。
原告其餘假執行之聲請駁回。
　　事實及理由
一、本件原告主張：被告乙○○與原告為叔嫂關係，本應融洽相處，然被告竟於民國九十
　　年五月八日上午七時三十分許，在嘉義縣水上鄉溪洲村四鄰外溪洲二一之一號原告住
　　處，徒手推原告倒地，致原告因此受有胸部瘀傷、右腕疼痛腫脹、臀部瘀傷、下臂疼
　　痛之傷害，爰依據民法第一百八十四條第一項、第一百九十三條第二項、第一百九十
　　五條第一項規定，請求被告賠償醫療費用新台幣（下同）二千八百六十三元、工作損
　　失四萬七千五百二十元、精神慰撫金五十萬元之損害賠償等語。並聲明：（一）被告
　　應給付原告新台幣五十五萬零三百八十三元及自九十年九月五日起至清償日止按年息
　　百分之五計算之利息；（二）訴訟費用由被告負擔；（三）原告願供擔保請准宣告假
　　執行。
二、被告則以：對於原告於九十年五月八日上午七時三十分許，在嘉義縣水上鄉溪洲村四
　　鄰外溪洲二一之一號原告住處，因與被告發生爭執跌倒，被告受有胸部瘀傷、右腕疼
　　痛腫脹、臀部瘀傷、下臂疼痛傷害之事實不否認，然否認其有出手毆打原告之情，係
　　事發當時原告手持掃把要打被告，被告用手架開而已，並未出手毆打原告等語資為抗
　　辯。並聲明：（一）原告之訴駁回；（二）訴訟費用由原告負擔。
三、本院依職權調閱本院九十年度易字第六六二號傷害案件卷宗，且向財政部台灣省南區
　　國稅局嘉義縣分局調閱兩造之歸戶財產查詢清單。
四、兩造不爭執之事實：
　　原告於九十年五月八日上午七時三十分許，在嘉義縣水上鄉溪洲村四鄰外溪洲二一之
　　一號原告住處，因與被告發生爭執跌倒，被告受有胸受有胸部瘀傷、右腕疼痛腫脹、
　　臀部瘀傷、下臂疼痛之傷害。
五、得心證之理由：
（一）被告與原告為叔嫂關係，於九十年五月八日上午七時三十分許，被告因不滿原告以
　　　報紙刊登方式散佈其未盡扶養義務謠言，乃前往嘉義縣水上鄉溪洲村四鄰外溪洲二
　　　一之一號原告住處尋找原告理論，嗣因兩造發生爭執，被告以徒手推原告倒地之事
　　　實，業據被告於本院九十年度易字第六六二號傷害案件偵查及審理中陳述在卷，有
　　　偵查及審理筆錄在刑事卷可證，核與原告陳述情節相符，又原告因此受有胸部瘀傷
　　　、右腕疼痛腫脹、臀部瘀傷、下臂疼痛之傷害，亦有其提出行政院國軍退除役官兵
　　　輔導委員會嘉義榮民醫院診斷證明書一紙在刑事卷可證，原告上開主張，應堪信為
　　　真正；被告否認傷害原告等語，尚未可採。
（二）按因故意或過失，不法侵害他人之權利者，負損害賠償責任；民法第一百八十四條
　　　第一項前段定有明文；不法侵害他人身體或健康者，對於被害人因此喪失或減少勞
　　　動能力，或增加生活上之需要時，應負損害賠償責任；被害人雖非財產上之損害，
　　　亦得請求賠償相當之金額；民法第一百九十三條第一項、第一百九十五條第一項分
　　　別定有明文。本件被告傷害原告之事實，已見前述，是原告起訴請求損害賠償，即
　　　屬於法有據；至於原告請求之各項損害賠償，玆分別論述如下︰（１）醫療費部分
　　　：原告主張其因本件傷害事件支出醫療費用計一千八百六十三元，業據其提出行政
　　　院國軍退除役官兵輔導委員會嘉義榮民醫院收據七紙在卷為證，且為被告所未爭執
　　　，本院審酌原告所受之傷害，認上開收據所記載之費用，自屬治療上之必要費用，
　　　應予准許；至於原告所提出一千元之證書費用支出部分，尚非屬治療上之必要費用
　　　，此部份尚屬無據。
（２）精神慰撫金：原告因遭被告推倒，受有胸部瘀傷、右腕疼痛腫脹、臀部瘀傷、下臂
　　　疼痛之傷害，大約修養一周便足夠，然因原告原來已有腰部脊椎之病變，因上開傷
　　　害加重腰部脊椎病變之疼痛等情，有嘉義榮民醫院九十年十二月四日病歷摘要報告
　　　一紙在卷可稽，本院審酌原告所受之傷害、醫療過程之痛苦程度暨審酌兩造為叔嫂
　　　關係、彼此身分、地位、經濟狀況等情，認原告請求被告給付精神慰藉金以五萬元
　　　為適當。
（三）至於原告另主張其因遭被告傷害，致受有胸部瘀傷、右腕疼痛腫脹、臀部瘀傷、下
　　　臂疼痛之傷害，迄今三個月餘無法工作，按每月最低工資一萬五千八百四十元計算
　　　，請求三個月之工作損失四萬七千五百二十元等語；經查，原告上開主張，固據其
　　　提出行政院國軍退除役官兵輔導委員會嘉義榮民醫院診斷證明書一紙在卷為據；惟
　　　按不法侵害他人身體或健康者，對於被害人因此喪失或減少勞動能力，或增加生活
　　　上之需要時，應負損害賠償責任，民法第一百九十三條第一項固有明文，惟應以加
　　　害人之侵權行為與被害人之喪失或減少勞動能力之間有因果關係；而查本件原告因
　　　遭被告推倒所受之傷害，係胸部瘀傷、右腕疼痛腫脹、臀部瘀傷、下臂疼痛之傷害
　　　，並非足以影響原告日常生活、工作之傷害，此由依據刑事偵查卷附行政院國軍退
　　　除役官兵輔導委員會嘉義榮民醫院九十年五月九日診斷證明書所載，推定醫治之需
　　　要天數為七日可知，況經本院函詢行政院國軍退除役官兵輔導委員會嘉義榮民醫院
　　　原告之受傷治療狀況，原告所受之傷害，大約修養一周便足夠，但原告原來就有腰
　　　部脊椎之病變，經醫院檢查，應為原有陳舊性之病患，上開傷害僅是加重其下背疼
　　　痛之症狀等語，有嘉義榮民醫院九十年十二月四日病歷摘要報告一紙在卷可稽，是
　　　以，本件被告之傷害行為，並非造成原告脊椎病變之原因，而僅加重原告上開病變
　　　之疼痛，此部份已據本院於審酌精神慰撫金時考量在內，原告之脊椎病變及其後之
　　　治療所需支出費用及減少勞動能力之損失，與被告造成之傷害結果，尚乏因果關係
　　　，是原告主張被告應賠償其三個月之最低薪資四萬七千五百二十元損失，為無理由
　　　，應予駁回。
（四）綜上所述，本件原告起訴請求被告應給付五萬一千八百六十三元部分，為有理由，
　　　應予准許，逾此部分之請求，為無理由，應予駁回；原告聲請就勝訴部分宣告假執
　　　行，爰依據民事訴訟法第三百九十條第二項規定，酌定金額宣告之；本院另依職權
　　　，准被告於假執行實施前，預供擔保得免為假執行；另原告敗訴部分，其該部分既
　　　經駁回，其假執行之聲請失所附麗，亦應予駁回，在此敘明。
（五）訴訟費用負擔之依據：民事訴訟法第七十九條但書。
中　　　華　　　民　　　國　　　　九十一　　年　　　三　　　月　　二十五　　日
~B臺灣嘉義地方法院民事第二庭
~B　　法　官　陳杰正
如對本判決上訴須於判決送達後廿日內向本院提出上訴狀
中　　　華　　　民　　　國　　　　九十一　　年　　　三　　　月　　二十五　　日
~B　　書記官　賴琪玲
